【裁判字號】    89,訴,485
【裁判日期】    890725
【裁判案由】    毒品危害防制條例
【裁判全文】
臺灣彰化地方法院刑事判決                          八十九年度訴字第四八五號
    公  訴  人  臺灣彰化地方法院檢察署檢察官
    被      告  乙○○
右列被告因違反毒品危害防制條例案件，經檢察官提起公訴（八十九年度偵字第一二
四號），本院判決如左：
    主      文
乙○○連續販賣第二級毒品，處有期徒刑柒年陸月；犯罪所得之財物新臺幣壹萬元，
沒收之，如全部或一部不能沒收時，追徵其價額或以其財產抵償之。
扣案之電子秤壹個、夾鏈袋貳佰參拾個、削尖吸管壹支、玻璃管陸支及空袋貳個均沒
收。
    事      實
一、乙○○明知安非他命係具成癮性、濫用性及對社會危害性之麻醉藥品，為毒品危
    害防制條例所規定之第二級毒品，不得販賣、施用，竟仍基於意圖營利之概括犯
    意，分別於民國八十八年九月十一日、九月二十二日及九月二十六日，在其位於
    彰化縣北斗鎮○○路二００巷四十弄十二號住處，連續販賣第二級毒品安非他命
    三次予甲○○（其施用第二級毒品安非他命經送觀察勒戒後，認無繼續施用毒品
    之傾向，業於八十八年十月十二日由檢察官為不起訴處分確定），價格各係新臺
    幣（下同）四千元、二千元、四千元，重量各約一錢、半錢、一錢。嗣於八十八
    年九月二十七日下午五時許，甲○○駕駛車號ＬＨ─九九四一號自用小客車，行
    經嘉義縣朴子市大鄉加油站前，經警查獲持有安非他命二小包（合計淨重三．三
    六公克，包裝重０．四三公克），甲○○坦承毒品係向乙○○買受，警員乃於同
    （二十七）日晚間九時許前往彰化縣北斗鎮○○里○○路二００巷四十弄十二號
    乙○○住處搜索，當場查獲夾鏈袋二百三十個、削尖吸管一支、玻璃管六支、空
    袋二個，另在雨鞋內查獲電子秤一個。
二、案經嘉義縣警察局朴子分局報請臺灣彰化地方法院檢察署檢察官偵查起訴。
    理      由
一、訊據被告乙○○固坦承認識證人甲○○，惟矢口否認有何販賣毒品之犯行，辯稱
    ：甲○○因常在其住處過夜，音響過大，其子抗議，其乃出言相勸，甲○○即不
    高興，可能因此挾怨報復，不久即偕警前來搜索云云。惟查，證人甲○○於八十
    八年九月二十七日為警查獲後於警訊中即供稱：「我所吸食之安非他命是向住在
    彰化縣北斗鎮名叫乙○○之女子所購買，海次購買安非他命都以電話（０四）0
    000000號向乙○○連絡，然後直接至她家交易，我共向乙○○購買三次安
    非他命，第一次時間在八十八年九月十一日在乙○○家客廳交易，以四千元向她
    購買一錢，第二次交易時間在八十八年九月二十二日同樣地，以二千元向她買半
    錢安非他命，第三次是在八十八年九月二十六日同上地點向乙○○以四千元購買
    一錢安非他命，交易時我當面向乙○○表明需要多少安非他命，然後將錢交給她
    ，她即將安非他命交給我。」等語；且證人甲○○於八十八年九月二十八日檢察
    官訊問時亦供稱：「安非他命是在彰化縣北斗鎮向乙○○買的，均是到他家裡買
    的，我有當場指認乙○○是她沒錯，我向乙○○買三次安非他命，時間、地點跟
    買的金額均與我在分局所講一樣。」等語；而證人甲○○雖於八十九年一月三十
    一日檢察官訊問時先稱：「我勒戒前有向乙○○買過一次安非他命，地點在她家
    ，我買了一包共五千元。」等語，惟隨後即稱：「我警訊所說才是實在，我只記
    得被抓那次，我與乙○○並沒有恩怨，我是為警查獲後照實向警方坦承向乙○○
    購買安非他命而已。」等語，證人甲○○於八十九年一月三十日檢察官訊問時證
    稱最後一次向被告買受五千元之安非他命云云，雖與警訊所供四千元略有不符，
    惟證人甲○○已結稱其於警訊所言均屬實在，且偵訊時距離證人甲○○被查獲之
    時間已四個月餘，衡諸常情，證人甲○○因而記憶模糊而誤記金額亦屬正常，尚
    難據此小瑕疵即指證人甲○○之指證與事實不符，且證人甲○○對其向被告買受
    安非他命之時間、地點、價格、次數及方式均能供述甚明，若非親臨買受，如何
    能陳述如此詳盡？況證人甲○○與被告並無仇怨，應不致有誣陷之理，至於被告
    所稱因規勸甲○○，甲○○始挾怨報復云云，亦係被告臆測之詞，且與事理不符
    ，不足採信。再證人丙○○警員到庭證稱：「我們是先查到甲○○身上有安非他
    命，他供出來源，他告訴我們有電話號碼經查為被告所有，後來向檢察官申請搜
    索票查獲電子秤及夾璉袋等物，被告的筆錄是我製作的，當初她有說查扣的東西
    都是綽號『阿正』所有，但查無此人。」等語，是以被告於本院審理時改稱：查
    扣之物品均為其子羅建國所有云云，顯係事後飾卸之詞，不足採信。又證人甲○
    ○於八十八年九月二十七日為警查扣之結晶二小包經送檢驗結果，確係甲基安非
    他命，有法務部調查局檢驗通知書一件附卷為憑，此外並有為警查獲之夾鏈袋二
    百三十個、削尖吸管一支、玻璃管六支、空袋二個，另在雨鞋內查獲電子秤一個
    扣案可稽。綜上所述，被告所辯為事後卸責之詞，不足採信，本件事證明確，被
    告犯行堪以認定。
二、按安非他命為毒品危害防制條例所規定之第二級毒品，不得販賣、持有、施用。
    被告違反此項規定，販賣第二級毒品安非他命，核犯同條例第四條第二項之罪。
    被告持有毒品安非他命之低度行為為其販賣毒品安非他命之高度行為所吸收，不
    另論罪。被告先後三次販賣安非他命之犯行，時間緊接，犯罪構成要件相同，顯
    係基於概括犯意反覆為之，應依連續犯論以一罪，並依法加重其刑（無期徒刑部
    分依法不得加重）。爰審酌被告之品行、犯罪動機、目的、手段、犯後態度及販
    賣安非他命戕害國民健康等一切情狀，量處如主文所示之刑。另被告犯罪所得之
    財物壹萬元，應依毒品危害防制條例第十九條第一項之規定宣告沒收之，如全部
    或一部不能沒收時，追徵其價額或以其財產抵償之。又扣案之夾鏈袋二百三十個
    、削尖吸管一支、玻璃管六支、空袋二個及電子秤一個係被告供犯罪所用之物，
    併予宣告沒收。至於被告所販賣予甲○○之安非他命二小包（淨重三．三六公克
    ）業已於八十九年二月二十五日銷燬完畢，此有台灣嘉義地方法院檢察署函一份
    在卷可稽，故不再予宣告沒收銷燬，附此敘明。
據上論斷，應依刑事訴訟法第二百九十九條第一項前段，毒品危害防條例第四條第二
項、第十九條第一項，刑法第十一條前段、第五十六條，判決如主文。
本案經檢察官李進清到庭執行職務。
中      華      民      國    八十九    年      七      月    二十五    日
                                       臺灣彰化地方法院刑事第二庭
                                           法    官   石  馨  文
右正本證明與原本無異。
如不服本判決，應於判決送達後十日內，向本院提出上訴狀( 須附繕本 )。
                                           法院書記官  王  振  州
中      華      民      國    八十九    年      八      月      一      日
毒品危害防制條例第四條
製造、運輸、販賣第一級毒品者，處死刑或無期徒刑；處無期徒刑者，得併科新臺幣
一千萬元以下罰金。
製造、運輸、販賣第二級毒品者，處無期徒刑或七年以上有期徒刑得併科新臺幣七百
萬元以下罰金。
製造、運輸、販賣第三級毒品者，處五年以上有期徒刑，得併科新臺幣五百萬元以下
罰金。
製造、運輸、販賣專供製造或施用毒品之器具者，處一年以上七年以下有期徒刑，得
併科新臺幣一百萬元以下罰金。
前四項之未遂犯罰之。


司法院資訊處製作；財團法人民間司法改革基金會備份。
